臺灣板橋地方法院刑事判決　　　　　　　 93年度易字第662號
公　訴　人　臺灣板橋地方法院檢察署檢察官
被　　　告　丙○○
上列被告因竊盜案件，經檢察官聲請簡易判決處刑（93年度速偵
字第278 號）及移送併案審理（臺灣桃園地方法院檢察署93年度
偵字第15270 號、第17108 號），本院認應適用通常程序審判，
復經被告於準備程序認罪，本院以簡式審判程序判決如下：
    主  文
丙○○連續攜帶兇器毀越門扇竊盜，累犯，處有期徒刑拾月。扣
案之鐵鎚、鉗子、鐵撬各壹支、手套壹只、汽車鑰匙貳支均沒收
。
    事  實
一、丙○○前曾於民國92年間因竊盜案件，經臺灣桃園地方法院
    判處有期徒刑四月確定，甫於93年3 月13日縮刑期滿執行完
    畢。詎其猶不知悔改，復基於意圖為自己不法所有之概括犯
    意，連續於：
    (一)93年5 月24日上午9 時40分許，著戴手套1 只，攜帶具有
      危險性足為兇器之鐵鎚、鉗子（聲請書載為「鯉魚鉗」）
      、鐵撬（聲請書載為「手撬棒」）各1 支等行竊工具，破
      壞撬開臺北縣三重市○○街93巷89號2 樓甲○○住處大門
      ，侵入屋內，竊取甲○○所有豬形撲滿1 個（內有零錢新
      臺幣12,717元），得手後逃逸，旋於同日上午10時50分許
      ，在臺北縣三重市○○街93巷30號旁防火巷內，為警查獲
      ，起獲上開竊得之撲滿及其內之零錢，並扣得其所有上開
      鐵鎚、鉗子、鐵撬等行竊工具。
    (二)93年8 月14日晚上7 時30分許，在桃園縣平鎮市○○路○
      段117 號前，見丁○○所有車號UZD-571 號輕型機車，停
      放該處未拔鑰匙，即趁無人注意之際，啟動竊取該機車，
      得手後供己騎用，並將原車牌拆卸棄置，改以懸掛其祖父
      葉順盛所有已報廢尚未註銷之車號DBA-331 號車牌掩飾。
      其復於同年9 月16日下午2 時許，騎乘上開竊得機車，行
      經桃園縣龜山鄉○○村○○路78號玄聖宮時，趁無人注意
      之際，竊取該宮內之香油錢400 元，得手後正欲離去時，
      適為該宮管理人陳鍾秀蓮發覺，報警當場查獲，並在其身
      上長褲口袋內起獲上開竊得之香油錢。
    (三)93年10月20日晚上7 時許，在桃園縣楊梅鎮○○路、光復
      街口附近路旁，以其所有自備之汽車鑰匙2 支，啟動竊取
      乙○○所有車號KN-3930 號自用小客車1 輛，得手後供己
      駕用。嗣於同年月22日凌晨1 時20分許，其駕車停在桃園
      縣八德市○○街49巷口休息時，為警查獲，並扣得上開汽
      車鑰匙2 支。
二、案經臺北縣政府警察局三重分局報請臺灣板橋地方法院檢察
    署檢察官偵查聲請簡易判決處刑及桃園縣政府警察局龜山分
    局、八德分局報請臺灣桃園地方法院檢察署檢察官移送併案
    審理。
    理  由
一、按檢察官聲請以簡易判決處刑之案件，經法院認為有第451
    條之1 第4 項但書之情形者，應適用通常程序審判之，刑事
    訴訟法第452 條定有明文。本件公訴人以被告在偵查中自白
    不諱，且其他現存證據已足認定其犯罪，聲請本院以簡易判
    決處刑，論以被告丙○○犯刑法第321 條第1 項第2 款、第
    3 款之加重竊盜罪，惟核諸被告所犯上開加重竊盜犯行，量
    刑顯不合得以簡易判決處刑之案件，復有移送併辦之連續竊
    盜犯行，且其為累犯，量刑亦不宜輕縱或諭知緩刑，因認有
    同法第451 條之1 第4 項但書規定之情形，不宜逕以簡易判
    決處刑，爰由本院適用通常程序審判之。又按除被告所犯為
    死刑、無期徒刑、最輕本刑為三年以上有期徒刑之罪或高等
    法院管轄第一審案件者外，於第一次審判期日前之準備程序
    進行中，被告先就被訴事實為有罪之陳述時，審判長得告知
    被告簡式審判程序之旨，並聽取當事人、代理人、辯護人及
    輔佐人之意見後，裁定進行簡式審判程序，刑事訴訟法第27
    3 條之1 第1 項定有明文。經核本件被告丙○○所犯係死刑
    、無期徒刑、最輕本刑為三年以上有期徒刑以外之罪，其於
    準備程序中就被訴事實為有罪之陳述，經法官告知簡式審判
    程序之旨，並聽取公訴人、被告之意見後，本院爰依首揭規
    定，合議裁定由受命法官獨任進行簡式審判程序，合先敘明
    。
二、右揭犯罪事實，業據被告丙○○於本院審理時供認不諱，核
    與被害人甲○○、丁○○、陳鍾秀蓮、乙○○等於警詢指述
    之被害情節相符，復有贓物領據、現場照片附卷及其所有供
    犯罪所用之上開鐵鎚、鉗子、鐵撬、手套、汽車鑰匙等物扣
    案可資佐證，是被告犯行，罪證明確，堪以認定，應予依法
    論科。
三、核被告丙○○上揭所為，係犯刑法第321 條第1 項第2 款、
    第3 款攜帶兇器毀越門扇之加重竊盜罪、同法第320 條第1
    項之竊盜罪。其上開多次竊盜行為，時間密接，犯罪構成要
    件相同，顯係基於概括犯意反覆為之，應依連續犯規定論以
    情節較重之加重竊盜一罪，並加重其刑。公訴意旨就移送併
    案審理被告所犯竊盜部分，雖未敘及，惟該部分與起訴有罪
    之犯罪事實有連續犯之裁判上一罪關係，應為起訴效力所及
    ，本院自得併予審究，附此敘明。又被告前曾於92年間因竊
    盜案件，經臺灣桃園地方法院判處有期徒刑四月確定，於93
    年3 月13日縮刑期滿執行完畢，有臺灣高等法院被告全國前
    案紀錄表在卷可按，被告前受有期徒刑執行完畢後，五年內
    再犯本件有期徒刑以上之罪，為累犯，應依刑法第47條規定
    ，遞加重其刑。爰審酌被告素行、對社會之危害、不知悔改
    再犯之情及其犯罪後坦承之態度等一切情狀，量處如主文所
    示之刑，以資懲儆。扣案之上開鐵鎚、鉗子、鐵撬、手套、
    汽車鑰匙等物，均係被告所有供犯罪所用之物，併予依法宣
    告沒收。
據上論斷，應依刑事訴訟法第452 條、第273 條之1 第1 項、第
299 條第1 項前段，刑法第56條、第321 條第1 項第2 款、第3
款、第47條、第38條第1 項第2 款，罰金罰鍰提高標準條例第1
條前段，判決如主文。
本案經檢察官李吉祥到庭執行職務
中　　華　　民　　國　　94　　年　　5 　　月　　18　　日
                    刑事第十九庭  法  官  彭  全  曄
以上正本證明與原本無異
如不服本判決應於送達後10日內向本院提出上訴狀
                                  書記官  梁  宜  庭
中　　華　　民　　國　　94　　年　　5 　　月　　18　　日
附錄本案論罪科刑法條全文：
刑法第321條、第320條
中華民國刑法第321條
犯竊盜罪而有左列情形之一者，處六月以上、五年以下有期徒刑
：
一  於夜間侵入住宅或有人居住之建築物、船艦或隱匿其內而犯
    之者。
二  毀越門扇、牆垣或其他安全設備而犯之者。
三  攜帶兇器而犯之者。
四  結夥三人以上而犯之者。
五  乘火災、水災或其他災害之際而犯之者。
六  在車站或埠頭而犯之者。
前項之未遂犯罰之。
中華民國刑法第320條
(普通竊盜罪、竊佔罪)
意圖為自己或第三人不法之所有，而竊取他人之動產者，為竊盜
罪，處五年以下有期徒刑、拘役或五百元以下罰金。
意圖為自己或第三人不法之利益，而竊佔他人之不動產者，依前
項之規定處斷。
前二項之未遂犯罰之。
